臺灣高等法院臺南分院刑事裁定　　　　　　　　九十三年度毒抗字第二五號　Ｃ
　　　抗　告　人　甲　○　○
右列抗告人因戒治案件，不服中華民國九十三年七月六日臺灣台南地方法院第一審裁
定（九十三年度毒聲字第六一七號）提起抗告，本院裁定如左：
      主      文
抗告駁回。
      理      由
一、抗告意旨略以：(一)抗告人自遭收押起，至移送觀察勒戒，歷時七個月，再迄九十
    三年七月一日觀察勒戒完畢止，則歷時八個月。在上開期間，抗告人未曾保釋在
    外，而在該期間，抗告人已無任何毒癮傾向，原裁定憑何，認定抗告人尚有繼續
    施用毒品傾向！實令抗告人不解。(二)又抗告人現尚有經判決確定之有期徒刑八年
    六月，等待執行。以此觀之，衡情，抗告人縱有再深之毒癮，經此長期間戒斷，
    應已足以根除。係憑何又認定抗告人有繼續施用之疑慮！凡此，均為抗告人所難
    折服。為此，提起抗告，求為撤銷原裁定，另為適當裁定云云。
二、原審裁定意旨略以：
  (一)檢察官聲請意旨略以：抗告人甲○○，因施用毒品案件，經台灣雲林地方法院，
    以九十三年度毒聲字第一○四四號，裁定抗告人移送台灣台南看守所附設勒戒所
    ，施以觀察勒戒後，嗣經認有繼續施用毒品傾向，有該所九十三年六月廿五日南
    所文衛字第九三○○○三三五八號函附證明書暨評估標準紀錄表在卷可稽。爰依
    毒品危害防制條例第二十條第二項後段規定，聲請將抗告人裁定令入戒治處所，
    施以強制戒治等語。
  (二)查抗告人基於概括犯意，自民國（下同）九十二年十月二十日起，至九十二年十
    一月卅日止，連續在雲林縣虎尾鎮○○○路二六號住處附近路旁，施用第一級毒
    品海洛因及第二級毒品安非他命多次，為警查獲，移送台灣雲林地方法院檢察署
    檢察官，以九十三年度毒偵字第一一二○號、第一二五五號，聲請將抗告人移送
    勒戒處所施以觀察勒戒，經台灣雲林地方法院，於九十二年十二月廿九日，以九
    十三年度毒聲字第一○四四號裁定，准將抗告人移送勒戒處所施以觀察勒戒，有
    台灣雲林地方法院刑事裁定正本在卷可稽。又抗告人在九十三年六月四日至九十
    三年七月三日之觀察勒戒期間，經台灣台南看守所附設勒戒所評估後，認為抗告
    人有繼續施用毒品傾向，有該所九十三年五月三日南所文衛字第○九三○○○三
    三五八號函附證明書、評估標準紀錄表在卷可憑（詳偵查卷十四至十七頁）。依
    前說明，抗告人經觀察勒戒後，有繼續施用毒品傾向，堪以認定。是聲請人聲請
    將抗告人裁定，令入戒治處所，施以強制戒治，事證明確，原審乃依毒品危害防
    制條例第二十條第二項後段規定，裁定抗告人，應令入戒治處所，施以強制戒治
    ，期間為六個月以上，至無繼續強制戒治必要為止，但最長不得逾壹年。
三、本院經核原裁定，認事用法，均無違誤。抗告意旨，以其自收押至觀察勒戒完畢
    止，已歷時八個月，均未曾保釋在外，且其現在尚有判決確定之有期徒刑八年六
    月，等待執行，實難認抗告人有繼續施用毒品之傾向云云。經查，抗告人自八十
    二年起，即因施用毒品，於八十二年、八十六年間，分別經法院判刑確定，有台
    灣高等法院被告全國前案紀錄表在卷可憑。而本次抗告人經裁定移送觀察勒戒結
    果，經台灣台南看守所附設勒戒所專業醫師評估後，認抗告人確有繼續施用毒品
    之傾向，有該所函附證明書、評估標準紀錄表在卷可憑，已如前述。則原裁定據
    此，認定抗告人有繼續施用毒品傾向，難謂無據，兼以抗告人其前於八十二年、
    八十六年間，均因施用毒品，而遭判刑確定。茲於九十二年十月二十日起，又繼
    續施用毒品，遭警查獲。由此益證抗告人，確有繼續施用毒品傾向，尚難執抗告
    人迄今已收押及觀戒八個月，暨日後尚有徒刑八年六月，等待執行，即臆測其絕
    無施用毒品之傾向。綜上說明，抗告意旨，以上揭理由，指摘原裁定不當，依上
    所述，為無理由，應予駁回。
四、據上論斷，應依刑事訴訟法第四百十二條，裁定如主文。
中    華    民    國      九十三      年      八      月      十三      日
                                  臺灣高等法院臺南分院刑事第六庭
                                      審判長法官  蔡    崇    義
                                            法官  許    進    國
                                            法官  董    武    全
右正本證明與原本無異。
不得再抗告。
                                      法院書記官  黃    全    忠
中    華    民    國      九十三      年      八      月      十七      日
